【裁判字號】    97,交抗,865
【裁判日期】    970806
【裁判案由】    違反道路交通管理處罰條例
【裁判全文】
臺灣高等法院交通事件裁定             97年度交抗字第865號
抗  告  人  甲○○原名江明秀.
即受處分人
上列抗告人因違反道路交通管理處罰條例案件，不服臺灣臺北地
方法院，中華民國97年5月20日所為裁定（97年度交聲更 (二)字
第20號），提起抗告，本院裁定如下：
    主  文
抗告駁回。
    理  由
一、原裁定意旨略以：本件抗告人即受處分人甲○○於民國96年
    7月6 日下午2時8分許，將其所有車號HR-8822號自用小客車
    停放於桃園縣桃園市○○路之收費停車處所，未依規定繳費
    ，經桃園縣政府交通局以桃縣路停補繳單第00000000000000
    00號（下稱路停補繳單，原裁定誤為000000000000號）通知
    抗告人於7日內補繳，且路停補繳單已合法寄存送達，有證
    人即郵差趙佑樁結證明確，並有桃園縣政府送達證書影本（
    交聲1606卷第29頁）在卷可憑。原處分機關依法裁處，核無
    違誤。本件異議為無理由，應予駁回等語。
二、抗告意旨略以：伊於96年7月6日下午2至4時，確實將系爭小
    客車停放於桃園縣桃園市○○○路與中正路口之停車格內，
    同日下午4 時許，前往取車時，發現該車失竊，迄今音訊全
    無，自不可能收到停車繳費單，並非故意不繳。又伊確實未
    收到桃園縣政府寄發之路停補繳單，趙佑樁所證應僅供參考
    。且同是法院公函，卻併存有公文寄存之送達地為警察機關
    或郵政機關之歧異，則停補繳單是否確實依法送達，誠屬可
    疑云云。
三、經查：
(一)汽車駕駛人在道路收費停車處所停車，未依規定繳費，主管
    機關應書面通知駕駛人於7 日內補繳，並收取必要之工本費
    用，逾期再不繳納，處新臺幣3 百元罰鍰，道路交通管理處
    罰條例第56條第2 項定有明文。又送達，於應受送達人之住
    居所、事務所或營業所為之；於應送達處所不獲會晤應受送
    達人時，得將文書付與有辨別事理能力之同居人、受僱人或
    應送達處所之接收郵件人員；如由郵政機關為送達，不能依
    前開規定為之者，得將文書寄存送達地之地方自治或警察機
    關或送達地之郵政機關，並作送達通知書2份，1份黏貼於應
    受送達人住居所、事務所、營業所或其就業處所門首，另1
    份置於該送達處所信箱或其他適當位置，以為送達，依道路
    交通案件處理辦法第4條規定準用刑事訴訟法第62條，而民
    事訴訟法第138條定有明文。又一般公寓式集合住宅，各住
    戶固分別有其門扇，而屬公共設施之一樓大門，為所有住戶
    出入必經之處，亦係各家住戶之門戶，送達人黏貼送達通知
    書於1樓大門門首信箱上，依社會通常觀念，應認已黏貼於
    該住戶之門首，不能強使送達人須至各樓層住戶之門首為黏
    貼，亦有最高法院96年度台抗字第32號裁定意旨可資參照。
(二)本件系爭小客車確實於上開時、地，停放於收費停車處所，
    未依規定繳費，且抗告人於96年8 月間仍居住於戶籍地臺北
    市○○路○段19巷30號2樓等情，業經抗告人坦承在卷，並有
    桃園縣政府交通局96年11月6 日桃交停字第0960023384號函
    （交聲1606卷第18、19頁）附卷可稽。又桃園縣政府交通局
    通知抗告人於7 日內補繳之路停補繳單，由臺北郵局大安一
    股郵務人員趙佑樁於96年8月4日星期五、同年8月6日星期一
    ，依抗告人戶籍地1樓電鈴無人應答，遂填寫紅色一式2份之
    郵務通知書，於96年8月7日再度前往前址，1聯黏貼於1樓鐵
    門外信箱上，1 聯塞入抗告人戶籍地之信箱內，應投遞之路
    停補繳單則寄存於配轄郵局即光武郵局（臺北市○○路○段
    52巷16號）等情，亦經證人趙佑樁結證明確（交聲更12卷第
    13、14頁），並有桃園縣政府送達證書影本（交聲1606卷第
    29頁）在卷可憑，客觀上已足使抗告人知悉寄存事實，而完
    成寄存送達程序，自生合法送達效力。
(三)抗告人雖以前詞置辯，然桃園縣政府交通局依法以路停補繳
    單通知抗告人於7日內補繳停車費，並於96年8 月7日依法寄
    存送達，自不因系爭小客車遭竊未收到停車繳費單而影響應
    繳納停車費之義務。且寄存送達依法本即得將文書寄存送達
    地之「地方自治機關」、「警察機關」、「送達地之郵政機
    關」，要難以臺灣臺北地方法院97年度交聲更字第12號案件
    審理中，97年3月31日公文寄存於警察機關，同年5月2日公
    文寄存於郵局，二者有所不同，而質疑路停補繳單寄存送達
    之合法性。再趙佑樁與抗告人素昧平生，其於原審到庭作證
    ，當無恣意編撰送達情況而置己身於偽證重罪追訴之理，是
    其所證，自堪採信。從而，抗告人所辯，容有誤會，而不足
    採信。
四、綜上，原裁定駁回抗告人之異議，核無不當。本件抗告為無
    理由，應予駁回。
據上論斷，應依道路交通案件處理辦法第26條，刑事訴訟法第41
2條，裁定如主文。
中    華    民    國    97    年     8     月    6    日
                  刑事第二庭審判長法  官  呂丹玉
                                  法  官  林恆吉
                                  法  官  李麗玲
以上正本證明與原本無異。
不得再抗告。
                                  書記官  廖婷璇
中    華    民    國    97    年    8     月    6     日


司法院資訊處製作；財團法人民間司法改革基金會備份。
